【裁判字號】    98,上易,424
【裁判日期】    980804
【裁判案由】    傷害
【裁判全文】
臺灣高等法院高雄分院刑事判決         98年度上易字第424號
上  訴  人
即  被  告  甲○○
上列上訴人因家暴傷害案件，不服臺灣高雄地方法院98年度審易
字第261 號中華民國98年5 月12日第一審判決（起訴案號：臺灣
高雄地方法院檢察署97年度偵字第28467 號），提起上訴，本院
判決如下：
     主  文
上訴駁回。
     理  由
一、按「不服地方法院之第一審判決而上訴者，應向管轄第二審
    之高等法院為之。上訴書狀應敘述具體理由。上訴書狀未敘
    述上訴理由者，應於上訴期間屆滿後20日內補提理由書於原
    審法院。逾期未補提者，原審法院應定期間先命補正」、「
    第二審法院認為上訴書狀未敘述理由或上訴有第362 條前段
    之情形，應以判決駁回之。但其情形可以補正而未經原審法
    院命其補正者，審判長應定期間先命補正」，民國96年7 月
    4 日修正公布、同年月6 日施行之刑事訴訟法第361 條、第
    367 條分別定有明文。職是，不服地方法院之第一審判決而
    上訴者，其上訴書狀應敘述具體理由，至於上訴理由是否具
    體，係屬第二審法院審查範圍，則不在命補正之列，此參照
    上開條文之修正理由自明。
二、再所稱具體理由，係指須就不服之判決為具體之指摘而言，
    如僅泛稱原判決認事用法不當或採證違法、判決不公等，均
    非具體理由（法院辦理刑事訴訟案件應行注意事項第162 點
    參照）。復按「所謂具體理由，必係依據卷內既有訴訟資料
    或提出新事證，指摘或表明第一審判決有何採證認事、用法
    或量刑等足以影響判決本旨之不當或違法，而構成應予撤銷
    之具體事由，始克當之（例如：依憑證據法則具體指出所採
    證據何以不具證據能力，或依憑卷證資料，明確指出所為證
    據證明力之判斷如何違背經驗、論理法則）；倘僅泛言原判
    決認定事實錯誤、違背法令、量刑失之過重或輕縱，而未依
    上揭意旨指出具體事由，或形式上雖已指出具體事由，然該
    事由縱使屬實，亦不足以認為原判決有何不當或違法者（例
    如：對不具有調查必要性之證據，法院未依聲請調查亦未說
    明理由，或援用證據不當，但除去該證據仍應為同一事實之
    認定），皆難謂係具體理由，俾與第二審上訴制度旨在請求
    第二審法院撤銷、變更第一審不當或違法之判決，以實現個
    案救濟之立法目的相契合，並節制濫行上訴」（最高法院97
    年度台上字第892 號判決意旨參照）。是如上訴理由書狀並
    未依據卷內訴訟資料，具體指摘原判決認事用法有何違法或
    不當之情形，即屬上訴未敘述具體理由。又上訴書狀未敘述
    具體理由者，其上訴即屬於刑事訴訟法第362 條前段所定「
    上訴不合法律上之程式」之情形，第二審法院自應依同法第
    367 條之規定，以判決駁回之。
三、上訴人即被告甲○○經原審以犯家暴傷害罪，判處拘役20日
    ，如易科罰金，以新台幣（下同）1000元折算1 日，有相符
    之判決在卷可佐。被告不服提起上訴，僅泛言：原判決諭知
    須以2 萬元易科罰金，對伊是一個負擔；伊不想留下前科，
    請給予時間與告訴人談和解云云。
  (一)按關於刑之量定，係實體法上賦予法院得為自由裁量之事項
    ，  倘其未有逾越法律所規定之範圍，或濫用其權限，即不
    得任意指摘為違法（最高法院75年度台上字第7033號判例意
    旨參考）。且在同一犯罪事實與情節，如別無其他加重或減
    輕之原因，下級審量定之刑，亦無過重或失輕之不當情形，
    則上級審法院對下級審法院之職權行使，原則上應予尊重（
    最高法院85年度台上字第2446號判決意旨參考）。
  (二)原判決理由已敘明：「審酌被告與告訴人係兄弟，孝養父親
    本係其2 人之責任，竟為如何安置父親一節而怒目相向，進
    而發生暴力爭執，實有不該，惟念及被告自始坦承犯行，堪
    認其態度良好，且告訴人亦操之過急始生本件爭端，及告訴
    人所受之傷害程度等一切情狀，量處如主文所示之刑，並諭
    知易科罰金之折算標準」等語（原判決第2 頁）。客觀上已
    就刑法第57條揭示之各種量刑條件妥為斟酌，難謂有何違法
    失當之處，被告僅指摘原判決量刑過重，請給予談和解之機
    會云云，並未依據卷內訴訟資料或提出新事證，具體指摘原
    判決認事用法有何違法或不當，或認事用法違背論理法則或
    經驗法則之情形，顯屬上訴未敘述具體理由。核之上揭說明
    ，應認其上訴違背法律上之程式，自應予以駁回，並不經言
    詞辯論為之。
四、依刑事訴訟法第367 條前段、第372 條，判決如主文。
本案經檢察官林敏惠到庭執行職務。
中    華    民    國    98    年    8     月    4     日
                  刑事第七庭    審判長法  官  莊飛宗
                                      法  官  邱明弘
                                      法  官  陳明富
以上正本證明與原本無異。
本件判決不得上訴。
中    華    民    國    98    年    8     月    4     日
                                      書記官  劉鴻瑛


司法院資訊處製作；財團法人民間司法改革基金會備份。
